【裁判字號】    90,易,568
【裁判日期】    900925
【裁判案由】    違反電子遊戲場業管理條例
【裁判全文】
臺灣新竹地方法院刑事判決                            九十年度易字第五六八號
    公  訴  人  臺灣新竹地方法院檢察署檢察官
    被      告  甲○○
右列被告因違反電子遊戲場業管理條例案件，經檢察官提起公訴（九十年度偵字第三
三四０號），本院判決如左：
    主  文
甲○○違反未依電子遊戲場業管理條例之規定辦理營利事業登記，不得經營電子遊戲
場業之規定，處拘役伍日，如易科罰金，以參佰元折算壹日。緩刑貳年。
    事  實
一、甲○○明知未依電子遊戲場業管理條例規定辦理營利事業登記者，不得經營電子
    遊戲場業，竟未依上開規定辦理營利事業登記，自民國九十年五月初某日傍晚時
    起，在新竹市○○街觀光夜市之公共場所，擺設「七龍珠」電子遊戲機十二台，
    供不特定人把玩，其方式為客人以新台幣（下同）一元投入機內，若押中可以累
    積分數兌換等值獎品，倘未押中則所投之金錢均歸甲○○贏取，然累積之分數不
    得兌換金錢，以此方式經營電子遊戲場業。嗣於九十年五月十日（起訴書誤載為
    十四日）晚上十時二十分許，在新竹市○○街觀光夜市一九０攤位為警查獲。
二、案經新竹市政府函送台灣新竹地方法院檢察署檢察官偵查起訴。
    理  由
一、訊據被告甲○○坦承於右開夜市擺設「七龍珠」電子遊戲機十二台供不特定顧客
    把玩，且未辦理營利事業登記等情不諱，復有現場照片二張、新竹市警察局第二
    分局檢查紀錄一紙在卷可稽，本件事證甚明。被告雖辯稱：夜市屬流動性之攤販
    並非營利事業，其於夜市擺放電動機具並無店面，且係流動性，當天營業完畢機
    具則收回，並無固定營業場所，非營利事業登記管理規則及所得稅法所規範之營
    利事業，其未辦理營利事業登記，難認違反上開電子遊戲場業管理條例云云。惟
    查，電子遊戲場業管理條例第十五條明定未依該條例規定辦理營利事業登記者，
    不得經營電子遊戲場業，為禁止規定，無論有無固定營業場所，有無繳納稅捐，
    均在禁止之列，若有違反者均應依同條例第二十二條處罰；茍僅指有固定營業場
    所，須經課予稅捐者方加以處罰，則係以偏概全，將核准設立電子遊戲場業之部
    分前提要件，作為電子遊戲場業之全部標準，不但輕縱流動攤販，且對有固定營
    業處所、繳納稅捐之業者亦不公平，不符該條例第一條之立法意旨（台灣高等法
    院九十年度六月份法律座談會結論可資參考），是被告所辯，尚不足採。其次，
    證人陳三和於本院雖證稱新竹市○○街觀光夜市一九０攤位係其承租，原本賣鞋
    子，後來擺設射飛鏢之攤位，因生意不好，其配偶即被告甲○○才擺設「七龍珠
    」機具，並提出九十年四至六月營業稅核定稅額繳款書、攤位承租費用單據、繳
    納夜市攤位應分擔之清潔費與電費收據等。然衡諸證人陳三和所述及其所提單據
    ，僅得證明證人陳三和有承租上開攤位、並繳交承租費、清潔費、電費與九十年
    四月至六月份之營業稅之事實，尚無從佐證被告業已依據電子遊戲場業管理條例
    規定辦理經營電子遊戲場業之營利事業登記，自無從解免被告依法應負之責任。
    本件事證明確，被告犯行堪以認定。
二、核被告所為，係違反電子遊戲場業管理條例第十五條之規定，應依同條例第二十
    二條處罰。爰審酌被告犯罪之動機僅係賺取少許利潤，擺設之「七龍珠」電子遊
    戲機把玩方式每次僅一元，亦非專供賭博之器具，且被告擺設之時間甚為短暫，
    犯罪所生危害實屬輕微，且被告犯罪後知所悔過、態度良好等一切情狀，量處如
    主文所示之主刑，且併諭知易科罰金之折算標準。末查被告未曾受有期徒刑以上
    刑之宣告，有台灣高等法院被告全國前案紀錄表乙紙在卷可稽，此次因一時短於
    思慮而罹刑章，經此偵審程序及科刑之教訓，應知所戒慎，信無再犯之虞，本院
    認前開對其宣告之刑以暫不執行為適當，爰並依法宣告緩刑二年，以勵自新。
三、據上論斷，應依刑事訴訟法第二百九十九條第一項前段，電子遊戲場業管理條例
    第二十二條，刑法第十一條前段、第四十一條第一項前段、第七十四條第一款，
    罰金罰鍰提高標準條例第二條，判決如主文。
本案經檢察官吳金棟庭執行職務。
中      華      民      國      九十      年      九      月    二十五  日
                                      臺灣新竹地方法院刑事第一庭
                                              法  官  李  珮  瑜
右正本證明與原本無異。
如不服本判決，應於判決送達後十日內向本院提出上訴狀( 應附繕本 )，上訴於
臺灣高等法院。
                                              書記官  陳  秀  子
中      華      民      國      九十      年      九      月    二十五  日
附錄本案論罪科刑法條全文：
電子遊戲場業管理條例第十五條
未依本條例規定辦理營利事業登記者，不得經營電子遊戲場業。
電子遊戲場業管理條例第二十二條
違反第十五條規定者，處行為人一年以下有期徒刑、拘役或科或併科新台
幣五十萬元以上二百五十萬元以下罰金。


司法院資訊處製作；財團法人民間司法改革基金會備份。
